# 房屋先租后买的会计处理

提问人：youxi123 时间：2022-11-16 13:13:45
陈版及各位老师，公司自 2017 年 1 月始租赁房产，并约定前 4 年按约定每半年支付租金，同时约定租赁到期后公司可以选择续租或者选择以规定价格单价购买，前期租金一并作为购买价款的一部分；公司从合同签订时就预计将购买房产（以租代售），且该预期截至目前未变（目前来看以约定价购买较市场价低）；租赁开始日公司对租赁房产进行了装修，现请问针对公司前期支付租金、装修费以及预计购买资产情况，是否可以将前期租金、装修费及后续预计购买价款折现作为房产原值以固定资产核算？

回答人：chenyiwei
可以这样处理。前提是已经明确表述到期后购买资产意向，事实上双方已就此达成一致。另外装修费应单列为另一项固定资产，不能并入房屋建筑物原值。